【裁判字號】    98,訴,1515
【裁判日期】    981218
【裁判案由】    毒品危害防制條例
【裁判全文】
臺灣高雄地方法院刑事判決              98年度訴字第1515號
公  訴  人  臺灣高雄地方法院檢察署檢察官
被      告  甲○○
上列被告因違反毒品危害防制條例案件，經檢察官提起公訴（98
年度毒偵字第3353號），因被告於本院準備程序中為有罪之陳述
，經本院合議庭裁定由獨任法官逕以簡式審判程序審理，並判決
如下：
    主  文
甲○○施用第一級毒品，累犯，處有期徒刑壹年貳月。扣案之第
一級毒品海洛因壹包（淨重零點零捌肆公克）暨其包裝袋均沒收
銷燬之。
    事  實
一、甲○○於民國（下同）89年間，因施用毒品案件，經本院裁
    定送觀察、勒戒後，認有繼續施用毒品之傾向，再經本院裁
    定送強制戒治，其間經裁定停止戒治、撤銷停止戒治後，於
    90 年8月20日強制戒治期滿執行完畢後釋放，而經臺灣高雄
    地方法院檢察署檢察官於90年9 月11日以90年度戒毒偵字第
    1009號為不起訴處分。又於92年間，犯施用毒品罪，經本院
    以92年度訴字第1067號判決判處有期徒刑6 月確定，於94年
    1 月5 日執行完畢。另於94年間，犯施用毒品罪，經臺灣高
    等法院高雄分院以94年度上訴字第1806號判決判處有期徒刑
    1 年確定，於97年12月21日執行完畢。
二、甲○○仍不思悔改，明知海洛因、甲基安非他命為政府公告
    列管之第一級、第二級毒品，非經許可不得持有、施用，竟
    於上開強制戒治執行完畢釋放後之5 年內，基於施用第一級
    毒品海洛因及第二級毒品甲基安非他命之犯意，於98年5 月
    18日下午3 時40分許，為警在高雄縣鳳山市○○街67號前發
    現其與趙騰蛟（另案審結）形跡可疑而盤查之回溯24小時內
    ，在高雄縣鳳山市某公園內，以將海洛因及甲基安非他命摻
    入香煙內點燃吸食其煙霧之方式，同時施用第一級毒品海洛
    因及第二級毒品甲基安非他命1 次。另當場亦扣得其與趙騰
    蛟共同持有之海洛因1 包（驗前淨重0.093 公克、驗後淨重
    0. 084公克），並為警採尿送驗，始查知上情。
三、案經高雄縣政府警察局仁武分局報請臺灣高雄地方法院檢察
    署檢察官偵查起訴。
    理  由
一、本件被告甲○○所犯係死刑、無期徒刑或最輕本刑為三年以
    上有期徒刑或高等法院管轄第一審案件以外之罪，其於準備
    程序期日就被訴事實為有罪之陳述，經本院告知簡式審判程
    式之旨，並聽取公訴人及被告之意見後，經合議庭裁定由受
    命法官獨任進行簡式審判程序，是依刑事訴訟法第273 條之
    2 規定，本件之證據調查，不受同法第159 條第1 項、第16
    1 條之2 、第161 條之3 、第163 條之1 及第164 條至第17
    0 條規定之限制，合先敘明。
二、前揭事實，業據被告於本院審理時坦承不諱，並有卷存高雄
    縣政府警察局仁武分局扣押筆錄、扣押目錄表、查獲照片6
    張為徵（見警卷第9-12、19-21 頁）；其為警查獲時所採尿
    液經送檢驗結果，亦呈嗎啡及甲基安非他命之陽性反應，此
    有高雄縣政府警察局仁武分局九曲派出所偵辦毒品案件尿液
    採證檢驗對照表及臺灣檢驗科技股份有限公司濫用藥物尿液
    檢驗報告各1 份在卷可稽（見警卷第16頁、偵卷第10頁）。
    另扣案之白色粉末1 包，亦經高雄市立凱旋醫院鑑定為海洛
    因無訛（驗前淨重0.093 公克、驗後淨重0.084 公克），有
    該院98年7 月13日高市凱醫驗字第1054 0號檢驗鑑定書附卷
    足憑（見審訴卷第20頁）。故被告上開自白應與事實相符，
    本件事證明確，被告之犯行洵堪認定。再查被告前有如事實
    欄所載，因施用毒品案件，經觀察、勒戒及強制戒治，於90
    年8 月20日強制戒治執行完畢後釋放，並於92、94年間因施
    用毒品案件，分別經法院判處有期徒刑6 月、1 年，此有臺
    灣高等法院被告前案紀錄表附卷可稽，茲於上開時、地再犯
    施用毒品罪，依毒品危害防制條例第23條第2 項規定，自應
    依法予以論處。
三、核被告所為，係犯毒品危害防制條例第10條第1 項之施用第
    一級毒品罪及同條第2 項之施用第二級毒品罪。被告持有海
    洛因、甲基安非他命之低度行為，應為施用之高度行為所吸
    收，不另論罪。被告係以一施用海洛因及甲基安非他命之行
    為，同時觸犯上開2 罪，為想像競合犯，應依刑法第55條之
    規定，從一重之施用第一級毒品罪論處。又被告前有事實欄
    所載之有期徒刑執行完畢前科紀錄，有臺灣高等法院被告前
    案紀錄表存卷可考，其於受有期徒刑之執行完畢後5 年內，
    故意再犯本件有期徒刑以上之罪，依刑法第47條第1 項之規
    定，應論以累犯，並加重其刑。爰審酌被告歷經觀察勒戒及
    強制戒治，然仍未戒除毒癮，顯見其意志不堅，惟念其施用
    毒品之行為，究屬戕害自己身心，尚未危害他人，於查獲後
    坦承犯行，犯罪後態度尚可，及其施用毒品犯行前科次數等
    一切情狀，爰量處如主文所示之刑，以示懲儆。另扣案之海
    洛因1 包，已據被告於警詢及偵查中供承為其與趙騰蛟共同
    持有（見警卷第2 頁、偵卷第7 頁，其於審理中辯稱毒品是
    趙騰蛟的云云，顯係事後卸責之詞，不足採信），為第一級
    毒品，又海洛因包裝袋因與沾染之海洛因，無法完全析離，
    應整體視為毒品，均依毒品危害防制條例第18條第1 項前段
    規定宣告沒收銷燬之。
據上論斷，依刑事訴訟法第273 條之1 第1 項、第299 條第1 項
前段，毒品危害防制條例第10條第1 項、第2 項、第18條第1 項
前段，刑法第11條前段、第55條、第47條第1 項，判決如主文。
本案經檢察官鄧怡君到庭執行職務。
中    華    民    國    98    年    12    月    18    日
                  刑事第十七庭  法  官  余銘軒
以上正本證明與原本無異。
如不服本判決應於收受送達後10日內向本院提出上訴書狀，並應
敘述具體理由；如未敘述上訴理由者，應於上訴期間屆滿後20日
內向本院補提理由書（均須按他造當事人之人數附繕本）「切勿
逕送上級法院」。
中    華    民    國    98    年    12    月    18    日
                                書記官  吳書逸
附錄論罪科刑法條
毒品危害防制條例第10條
施用第一級毒品者，處6月以上5年以下有期徒刑。
施用第二級毒品者，處3年以下有期徒刑。


司法院資訊處製作；財團法人民間司法改革基金會備份。
